【裁判字號】    92,小上,48
【裁判日期】    921128
【裁判案由】    給付借款
【裁判全文】
臺灣臺南地方法院民事裁定  九十二年度小上字第四八號
    上  訴  人  甲○○
    被上訴人    台灣產物保險股份有限公司
    法定代理人  李文勇
右當事人間請求給付借款事件，上訴人對於中華民國九十二年九月三十日本院台南簡
易庭九十二年度南小字第一三○七號第一審判決提起上訴，本院裁定如左：
    主      文
上訴駁回。
第二審訴訟費用由上訴人負擔。
    理      由
一、按對於小額程序之第一審裁判之上訴，非以其違背法令為理由，不得為之，又上
    訴狀應記載上訴理由，並表明原判決所違背之法令及其具體內容，依訴訟資料可
    認原判決有違背法令之具體事實，民事訴訟法第四百三十六條之二十四第二項及
    第四百三十六條之二十五分別定有明文。且依同法第四百三十六條之三十二第二
    項準用同法第四百七十一第一項之規定，上訴狀未表明上訴理由者，上訴人應於
    提起上訴二十日內，提出理由書於原第二審法院；未提出者，毋庸命其補正，由
    原第二審法院以裁定駁回之。是當事人對於小額程序之第一審判決提起上訴，如
    依民事訴訟法第四百六十八條規定，以第一審判決有不適用法規或適用法規不當
    為理由時，其上訴狀或理由書應有具體之指摘，上訴狀如未依此項方法表明，亦
    應依同法第四百七十一條第一項之規定，於法定期間內提出上訴理由書，否則其
    上訴即難認為合法。
二、本件上訴意旨略以：茲因上訴人向台灣土地銀行申請信用貸款新臺幣（下同）十
    萬元，乃是被上訴人向台灣銀行接洽保險事宜，被上訴人亦應負一半責任之損害
    賠償，非上訴人要全部負擔，已有違背社會經驗法則，而上訴人之信用破產，較
    諸損害賠償更嚴重，且遭友人拖累，迄今無法清償債務云云。
三、本件請求給付之訴訟標的金額為二萬三千三百四十八元，在十萬元以下，自應適
    用民事訴訟法第四百三十六條之八小額訴訟程序之規定，則依同法第四百三十六
    之二十四第二項、第四百三十六條之二十五、第四百七十一條第一項規定，非以
    其違背法令為理由不得上訴，且須記載上訴理由，或於提起上訴後二十日內表明
    原判決所違背之法令及其具體內容，始合上訴程式。經查，本件上訴人於九十二
    年十月二十四日對本院台南簡易庭所為之第一審判決提起上訴之上訴狀中，所指
    稱：茲因上訴人向台灣土地銀行申請信用貸款新臺幣十萬元，乃是被上訴人向台
    灣銀行接洽保險事宜，被上訴人亦應負一半責任之損害賠償，非上訴人要全部負
    擔，已有違背社會經驗法則，而上訴人之信用破產，較諸損害賠償更嚴重，且遭
    友人拖累，迄今無法清償債務等語，乃爭執上訴人之清償借款責任範圍，惟上訴
    人既不爭執向訴外人台灣土地銀行借款之事實，則被上訴人受讓台灣土地銀行讓
    與之系爭借款債權，本於消費借貸及債權讓與之法律關係，自得對上訴人請求給
    付系爭欠款，而原審判決理由亦已就此部分詳加論駁，是上訴人抗辯：系爭欠款
    應由被上訴人負擔一半責任等詞，顯非有據。因之，核諸前開上訴意旨要屬原審
    法院認定事實及證據取捨之職權行使範疇，則依上訴人提出之上訴狀所載內容均
    難認其已依民事訴訟法第四百三十六條之二十五規定，表明原判決所違背之法令
    及其具體內容，依訴訟資料可認原判決有違背法令之事實，揆諸上開說明，本件
    上訴人之上訴為不合法，應予駁回。
據上論結，本件上訴為不合法，依民事訴訟法第四百三十六條之三十二第二項、第四
百七十一條第一項、第四百四十四條第一項前段、第九十五條、第七十八條，裁定如
主文。
中      華      民      國    九十二    年     十一     月    二十八    日
                                    臺灣臺南地方法院民事第二庭
~B審判長法      官  蔡美美
~B      法      官  洪碧雀
~B      法      官  李銘洲
右為正本係照原本作成
本件不得抗告。
中      華      民      國    九十二    年     十二     月      二      日
~B      法院書記官  李榮杰


司法院資訊處製作；財團法人民間司法改革基金會備份。
